臺灣板橋地方法院刑事判決　　　　　　　99年度易字第3627號
公　訴　人　臺灣板橋地方法院檢察署檢察官
被　　　告　周宏明
上列被告因竊盜案件，經檢察官提起公訴（99年度偵字第25492
號），本院判決如下：
    主  文
周宏明共同犯翻越安全設備竊盜未遂罪，處有期徒刑捌月。
    事  實
一、周宏明與陳彥文（為臺灣板橋地方法院檢察署檢察官另案偵
    辦）共同基於意圖為自己不法所有之犯意聯繫，於民國（下
    同）99年6 月24日凌晨2 時許，分別駕乘機車前往何圳溪及
    何清興2 人共同經營位在臺北縣五股鄉【按：現改制為「新
    北市五股區」，下同】凌雲路3 段24之6 號工廠廠區之處所
    ，陳彥文即承上犯意，於前址工廠區外為周宏明把風，由周
    宏明徒手攀爬翻越該處經由設置固定且附連圍繞之鐵皮圍籬
    暨怪手動力機械器具共同組建構成之安全設備後，進入上址
    之工廠前方空地，並以徒手搬運方式竊取置放於該空地之鐵
    板，然因搬運不慎，致該鐵板傾倒且壓在周宏明之腳部，周
    宏明因此受傷血流不止，陳彥文聽聞鐵板傾倒聲，旋即攀爬
    翻越上揭安全設備後進入前述空地，見及周宏明腳部已遭鐵
    板壓傷，其2 人遂逃離現場，致未有竊得前述物品；惟周宏
    明所穿著之白色布鞋乙隻，適為鐵板壓住未予取出而遺留現
    場。迨於99年6 月24日上午10時許，何圳溪抵達前址上班，
    因見前開空地之現場有如上鐵板傾倒在地且壓住上述之周宏
    明所有白色布鞋乙隻，又附近亦遺留有一灘血液斑跡，乃上
    前察看並報警處理，經警採集前述血液斑跡送驗後，結果與
    周宏明之DNA-STR 型別相同，乃循線查知上情。
二、案經改制前之臺北縣政府【即改制後之新北市政府；下同】
    警察局蘆洲分局移請臺灣板橋地方法院檢察署檢察官偵查起
    訴。
    理  由
壹、程序方面
一、按除簡式審判程序、簡易程序及本法第376 條第1 、2 款所
    列之罪之案件外，第一審應行合議審判，刑事訴訟法第284
    條之1 固定有明文；惟查，本件被告周宏明被訴涉犯刑法第
    28條及同法第320 條第3 項、第1 項之共同竊盜罪嫌，以及
    本院審理後，認定應於本案犯罪事實範圍內，變更適用法條
    為修正前刑法第321 條之規定【此部分，則詳參下列貳、三
    之說明】，核如上各罪名，均係刑事訴訟法第376 條第2 款
    所列之罪之案件，是依前揭規定，本件行獨任審判程序審理
    並予判決，合先敘明。
二、證據能力之說明：
    本件檢察官、被告於本院審判程序中，均未就本案卷內證據
  資料之證據能力為爭執，且迄於言詞辯論終結前，亦未就本院
  所調查之如下各事證，主張有刑事訴訟法第159 條第1 項不得
  作為證據之情形，是應認均已同意本案卷內證據資料均得作為
  本案證據，且經本院審酌後，認如下所列之證據並無違法取證
  或證據力明顯低下情形，以資作為證據，並無不當，徵諸同法
  第159 條之5 規定意旨，本案經調查之下列各事證，均具有證
  據能力。
貳、實體方面
一、訊據被告周宏明固坦承有於首開時間前往如上地點，並在該
    處遭鐵板壓傷腳部，因而遺留血液斑跡及當時穿著之白色布
    鞋乙隻，嗣即離開現場等事實，惟其矢口否認有何公訴所指
    攀爬翻越該處鐵皮圍牆及重型機具後，著手竊取鐵板未遂之
    犯行，其於本院辯稱以：「（對於檢察官所陳述之起訴事實
    是否認罪？）我沒有時間看起訴書，我等一下還要上班；【
    法官當庭交付起訴書予被告閱覽。被告稱：看完了。法官再
    請被告詳細閱覽起訴書全文。被告稱：全部看完了。】；（
    對於檢察官所陳述之起訴事實是否認罪？）否認；我是走進
    去上廁所，旁邊有路沒有封死，那邊是山路可以看風景，我
    去撞到鐵板，我進去是上廁所而已；我真的沒有搬東西，是
    上廁所就被告，那下次人家來我家上廁所，是不是我也告他
    ，我是真的上廁所被壓傷。」等云云（參本院卷100 年1 月
    24日審判筆錄）。
二、經查：
(一)、證人陳彥文於警詢時，先稱述以：「（你是否知道今天警方
    因何事通知你至派出所？）因周宏明涉嫌竊盜案，而周宏明
    指認是我帶他去行竊的，所以警方通知我到案說明；（警方
    於民國99年06月24日在台北縣五股鄉○○路○ 段24-6號接獲
    民眾報案，稱其工廠遭竊未遂，現場有一留下一只鞋子，及
    斑斑血跡，透過血液比對，證實為犯嫌周宏明【Ｚ000000000
    ，79.01.16】所有，而警方約談周嫌到案說明時，周嫌於筆
    錄中指證該行竊地點為你帶他去的，請你將當時情形詳述？
    ）周宏明於案發【24】日前2 天跟我聊天時，有說到我家附
    近的工廠【台北縣五股鄉○○路○ 段24-6號】內有鐵可以偷
    ，所以我跟他相約於06月24日02時許到該工廠內準備行竊，
    我們到場後，周宏明先爬進工廠內空地，而我在外面把風，
    突然聽到一聲巨響，我進入後看到周宏明被一塊倒下的鐵板
    刮到腳板，當場血流如注，我陪同周宏明回到家中，周宏明
    跟他母親騙他出車禍，後來有叫計程車一起到淡水馬偕醫院
    掛急診；（你與周宏明竊取鐵板目的為何？）周宏明說缺錢
    花用，所以我陪他去行竊以變賣現金；（周宏明於筆錄中指
    證當時為你進入工廠搬運鐵板，還要求他幫忙，因為他有拒
    絕，所以你故意將鐵板往他站的方向倒，導致他受傷，你如
    何解釋？）並沒有這回事；（你有無搬運鐵板？）我沒有搬
    ，都是周宏明搬的；我與周宏明是朋友關係。我與他無仇怨
    或糾紛；…；以上均是我自由意識下所陳述無誤。」等語（
    參偵卷第8 至10頁之99年8 月21日警詢筆錄）。
(二)、而證人陳彥文於偵查中，經合法傳喚，無正當理由並未遵期
    到庭（參偵卷第33頁、第37-1頁【送達證書】）；嗣其在本
    院審理時，則結證稱：「（99年6 月24日凌晨你有沒有到臺
    北縣五股鄉○○路○ 段24之6 號？）有；（你去那邊做什麼
    ？）我到那邊等周宏明；（為什麼要在那邊等周宏明？）周
    宏明說他要進去裡面；（他說要進去裡面做什麼？）沒有說
    做什麼；（你有沒有跟著進去？）我聽到他的聲音才進去；
    （你進去以後看到什麼狀況？）周宏明被類似模子的東西壓
    到腳受傷；（你知不知道周宏明進去工廠是要做什麼？）不
    清楚；（為什麼周宏明會約你一起到該工廠？）當時我要回
    我家，經過那邊可以看風景，當時就停在那邊；（為什麼你
    在警察局向警察供稱，周宏明跟你聊天時說你家附近的鐵工
    廠有東西可以偷，約你到該工廠，情況到底為何？）我在警
    局講的實在；（所以你們是事先約好到該工廠偷東西？）當
    時是我、周宏明、我女朋友在聊天，周宏明先走掉，我跟我
    女朋友繼續聊天，要回家時才碰到周宏明；（你知道周宏明
    進去工廠是準備要偷東西嗎？）我真的不清楚；（你不是說
    在警局所言實在？）警察我承認是我們兩個偷的，我不知道
    周宏明進去做什麼，我是聽到聲音才進去，我認為我們兩人
    從裡面走出來，會被認為偷東西；（當時你是如何進去？）
    沒有圍牆，有一個很大的縫隙，直接走進去；（你在外面做
    什麼？）等周宏明；（後來周宏明回家後，就他的腳傷，你
    如何向他家人解釋？）他叫我跟他家人說出車禍；（在警察
    局時警察有無以不法手段逼你認罪？）沒有不法，只是言語
    上勸我認罪；【法官請被告行反詰問。被告答：沒有問題，
    警察在警察局逼我們認罪，我是走進去，不是攀爬進去。法
    官諭知交互詰問完畢。法官諭知以下由本院職權訊問證人陳
    彥文。】；（你自己有沒有進去工廠？）沒有，一開始周宏
    明先進去；（你有叫周宏明作什麼事嗎？）沒有；（【提示
    偵查卷第26-27 頁】。你說有很大的地方可以走進工廠，你
    是從哪裡走進去？）從第26頁上方照片怪手的底下縫隙走進
    去，我聽到『碰』一聲才走進去；（你剛才說是約在案發地
    點等周宏明？）是；（為何深夜約在那裡？）也不是約，我
    剛好在路上遇到他，我們半夜都會去觀音山那邊玩；（【提
    示99年10月15日證人周宏明偵查筆錄】。周宏明說你有叫他
    去搬東西，你對他所言有何意見？）不是這樣子，當時在警
    察局做筆錄時警察口氣真的很差；（【告以該筆錄是偵訊筆
    錄。】）不是這樣子，當時周宏明跟我出去，他都沒有錢，
    他才有起這個意念偷東西，是周宏明先進去，我聽到聲音才
    進去的，我根本就沒有叫他搬東西；【（你於偵查中所言，
    是陳彥文叫你搬東西，是否實在？提示並告以要旨。）被告
    答：是。】；（周宏明稱所言實在，有何意見？）當時我沒
    有叫他搬東西；（你剛才說周宏明先進去，你在外面，是不
    是就如同你在警察局講的是擔任把風？）是；（你知道周宏
    明先進去要做什麼事情？是否已經事先分配好工作？）我當
    時不知道；（周宏明腳受傷時，為什麼要跟他的家人謊稱是
    出車禍？）當時是周宏明叫我這樣講的；（為什麼要這樣講
    ？）他之前有蠻多類似這種的，叫我不要跟他媽媽講，我就
    跟他媽媽說是出車禍；（你跟周宏明是各騎一部機車？）是
    ，一人騎一台；（從何處騎到案發地點？）從我住的中直路
    前往，只有我們兩個人；【（對證人陳彥文之證言有何意見
    ？告以要旨。）被告答：我沒有跟他講那句話，就是叫他跟
    我媽媽講是出車禍，我跟他說老實講就好了，當時我腳很痛
    ，躺在那邊完全沒力，血一直流】；【（當時陳彥文如何跟
    你講？）被告之母答：陳彥文說是前面有貨櫃車，鐵塊壓下
    來砸到周宏明的腳。】；【（有何意見補充？）被告答：我
    不是沒有錢，媽媽會給我錢，我的錢都是媽媽在管。】」等
    語（參本院100 年1 月24日審判筆錄）。
(三)、參酌證人陳彥文於警詢、本院審理時所為各該證詞內容，可
    知證人對於其有與被告周宏明2 人於99年6 月24日凌晨2 時
    許，分別駕乘機車前往臺北縣五股鄉○○路○ 段24之6 號處
    所，又被告周宏明有進入該處之工廠前方空地，證人亦有進
    入該空地並見及被告之腳部遭放置於空地上之鐵板壓傷，血
    流不止等情節，其先後陳述均屬一致。然而，證人就其併同
    被告於凌晨時分前往上開地點之緣由，以及被告進入上述空
    地所為何事，乃至被告遭鐵板壓傷之始因等重要事項，其在
    警詢時稱述為：被告係於上開時日前2 天時跟伊聊天時，有
    說伊家附近的工廠內有鐵可以偷，所以伊跟被告相約於上開
    時日到該工廠準備行竊，伊與被告到場後，被告先爬進工廠
    內空地，伊在外面把風，突然聽到一聲巨響，伊進入後看到
    被告被一塊倒下的鐵板刮到腳板，當場血流如注，因被告說
    缺錢花用，故伊陪被告去行竊以變賣現金，伊沒有搬運鐵板
    ，都是被告搬的等語；於本院審理中，則陳以：伊有於上開
    時日到前述工廠，伊到那邊等被告，被告說要進去裡面，被
    告沒有說要進去裡面做什麼，伊不清楚被告進去工廠是要做
    什麼，伊真的不清楚周宏明進去工廠是準備要偷東西，伊當
    時沒有叫被告搬東西等語，而作出證人就被告為何於旨揭時
    日前往前開地點並進入該處空地之因由，全無所悉，其亦未
    叫被告搬東西等證詞；嗣經公訴人質之證人警詢筆錄所載內
    容，證人乃答稱：伊在警察局所言內容實在等語。再次，本
    院職權訊問證人陳彥文確認其所述「周宏明先進去，你在外
    面，是不是就如同你在警察局講的是擔任把風」一項，證人
    尚陳稱：「是」等語。故而，就證人於警詢、本院審理之各
    該證述為縱橫深淺之觀察，其在警詢中已經明白陳稱被告確
    有告知其欲前往首開地點行竊一事，復由證人併同被告前往
    該處，係被告先行進入該處空地竊取鐵板，證人在外把風等
    情節；然於本院審理時，則改稱以：伊不清楚被告進入前開
    地點之目的與作為等語，核其此部分所述，應係求免共犯刑
    責而作出如上迴避情詞，惟其有關被告周宏明首開竊盜犯行
    之經歷，則仍為清晰稱述。況且，證人復明白證述以：在警
    察局警察沒有以不法手段逼伊認罪等語（參本院卷100 年1
    月24日審判筆錄第6 頁），又觀諸證人如上警詢筆錄記載全
    情，被告周宏明於警詢時所言，係證人陳彥文進入該工廠竊
    取、搬運鐵板等不利供述，證人亦可作出全然否認如上犯行
    之明確陳述，足悉證人陳彥文於警詢筆錄所載內容，皆係依
    其自由意識而就自己親身經歷所為各該稱述，是證人陳彥文
    之警詢稱述，可值採信。
(四)、另，被告周宏明於警詢時，供述以：當天係陳彥文帶伊去的
    ，陳彥文去那邊偷鐵板但是搬不動，就往伊這邊丟下來壓到
    伊的右腳、伊受傷流血；伊只看到陳彥文在竊取鐵板，伊沒
    有竊取工廠財物；陳彥文因為偷到一半搬不動、所以將鐵板
    棄置現場，伊都沒幫忙；那間工廠都沒有門，伊是後來進去
    到看陳彥文在搬東西才發現他在偷竊鐵板；伊沒有作案，陳
    彥文是徒手搬運鐵板作案；伊沒有竊取鐵板，是陳彥文竊取
    的；伊可以指認就是陳彥文竊取五股鄉○○路○ 段24之6 號
    工廠，但是伊沒有幫忙等語（參偵卷第5 至6 頁）；其在偵
    查中，經具結證稱為：「（有無在99年6 月24日凌晨2 點在
    五股凌雲路3 段24之6 號偷取鐵板？）那是一個空地，旁邊
    是工廠，但鐵板是放在空地，當時我跟他各騎一台摩托車是
    要去跑山看夜景，騎到案發地點，我要上廁所，所以才停下
    來，結果陳彥文跑去搬立著鐵板，我當時正在旁邊上廁所，
    結果鐵板整個倒下來就壓到我的腳；（為何至該處上廁所？
    ）因為該處是路邊；…；（你所稱的空地在處？提示偵卷26
    頁。）就是上方照片中紅色機器以及旁邊一些設備的地方，
    當時都沒有這些東西；（陳彥文有叫你搬運鐵板？）他那時
    有說叫我搬運，但我說我不想搬，因為我說我有在上班，我
    為何要搬別人的東西，結果鐵板就倒下來壓到我的腳，他就
    騎車跑掉了；（據陳彥文在警局稱你在案發前二天有跟他說
    他住處附近有鐵板可以偷，當天是你爬去工廠，由他負責把
    風，當天你受傷後他有陪同你回家，擬向你母親謊稱出車禍
    ，後來他叫計程車與你一同到淡水馬偕醫院就診？）他講的
    都不實在。當天我被壓傷後，他跑了之後，後來又有跑到我
    家，他也有跟我一起攔計程車去馬偕；（你涉嫌竊盜部分是
    否認罪？）東西不是我偷的，我不認罪。」等語（參偵卷第
    34頁）；其於本院審理時，則供述略以：伊是走進去上廁所
    ，那邊是山路可以看風景，伊去撞到鐵板等語（參本院卷10
    0 年1 月24日審判筆錄第3 頁），足悉被告自始即堅詞否認
    有何公訴所指攀越安全設備並竊取鐵板之事實，並均辯稱首
    開竊行係證人陳彥文一人所為等語，自與被告於本院審理時
    ，指摘警察在警察局逼渠等認罪之情詞不符。第者，衡酌證
    人陳彥文於警詢中詳述以被告有上開竊盜犯行之經歷，又其
    在警詢、本院審理時，亦明確稱述被告腳部遭鐵板壓傷後，
    有因應被告要求，向被告之母謊稱是因車輛事故所致等語，
    此部分所述，核與被告之母於本院審理中所言：其自證人陳
    彥文處獲悉被告腳部受傷，係因前方有貨櫃車，鐵塊壓下來
    砸到被告的腳一節，兩者亦屬相合，是悉證人陳彥文就被告
    周宏明有旨揭竊盜犯行之證詞，確信屬實；至被告辯解本案
    竊盜事實均係證人陳彥文一人行為云云，應係求免卸己罪責
    之推咎情詞，尚不足採。繼以，徵諸卷附現場照片所示（參
    偵查卷第26頁上方），堪認本案地點所在處，該工廠及前方
    之空地均係有鐵皮籬牆固定附連於該空地上，又有以怪手機
    械之動力器具乙台，橫亙置停在上開鐵皮籬牆暨外部道路間
    供為工廠人員進出使用之入口處，且該機具前、後均與固定
    附連圍繞於前址工廠區域之鐵籬緊密相接，使其他人、車均
    不得隨意進出如上處所，倘被告確有內急所需，豈又有待自
    行攀越前述安全設備並進入該空地後，方得為之？如此大費
    周章之舉，實啟人疑竇，亦核與社會通常之人所具合理觀念
    有所悖違而不相符。是據上述，被告首開辯解情詞，自難採
    信為其有利認定。
(五)、此外，本案復有卷附之被害人99年8 月17日警詢筆錄（參偵
    卷第12至14頁）、99年6 月24日勘察採證同意書（參偵卷第
    21頁）、證物清單（參偵卷第22頁）、臺北縣政府警察局99
    年7 月29日北縣警鑑字第0990120197號鑑驗書（參偵卷第19
    至20頁），可證被害人（兼證人）何圳溪因見有遺留於上開
    空地之鐵板附近之血液斑跡，乃報警處理，並經警採集前揭
    血跡送驗後，結果與被告周宏明之DNA-STR 型別相同之事實
    。再，詳觀本件現場照片4 張（參偵卷第26至27頁），堪悉
    首開地點之工廠區域，其廠房及前方之空地確係均有鐵皮籬
    牆固定附連於該空地上，且有以怪手機械之動力器具乙台，
    橫亙置停在上開鐵皮籬牆暨外部道路間供為工廠人員進出使
    用之入口處，其前、後均與固定附連圍繞於前址工廠區域之
    鐵籬緊密相接，並無可供人行走之通道，亦令其他人、車均
    不得隨意進出前開處所，以達防閑效用之事實。
(六)、綜上所論，本案事證已臻積極明確，被告周宏明旨開犯行，
    至堪認定，應依法論科。
三、按刑法第321 條第1 項第2 款【另按：刑法第321 條業於10
    0 年1 月26日修正公布，同年月28日施行，有關本次修正情
    形暨新、舊法律之適用，均詳參下列四之說明】所謂「其他
    安全設備」，係指依社會通常觀念足認為防盜之設備而言（
    最高法院55年度台上字第547 號判例意旨參照），且係指具
    有隔絕防閑作用，並固定於土地上之建築物或工作物之安全
    設備者（有最高法院85年度台非字第313 號判決意旨為參）
    。查以，本件告訴人有於工廠廠房前方之空地與外部道路交
    界處，設置附連圍繞之鐵皮籬牆，且固定於該空地上，並將
    怪手機械之動力器具乙台，橫亙停置在上開空地附連圍繞之
    鐵皮籬牆暨道路間供為工廠人員進出使用之入口處，旨在積
    極屏障、隔絕外側道路及告訴人所有之工廠區域（即廠房及
    前方空地），而令任何人、車均不得隨意進出，以達防閑效
    用，此據告訴人於警詢時稱述明確在卷（參偵查卷第13頁）
    ，且觀諸偵查卷第26頁上方之現場照片所示，亦甚明確。又
    前開怪手機具乙台，固係得以原動機行進使用之動力器具，
    為動產之一種，本非社會通常觀念所認得具有防盜作用之設
    備，亦不屬固定附連於土地或建築物、工作物者，然而，告
    訴人將上述動力器具橫亙置放在前揭固定附連於工廠前方空
    地之鐵皮圍牆與道路間之入口處，且該機具之前、後亦均與
    已經固定圍繞如上空地之鐵皮籬牆緊密相接，足可達成令人
    員、車輛均無從任意進出該工廠區域之防閑效用，是依其整
    體情狀詳細觀察，堪認前述怪手機具已構成上揭固定附連圍
    繞於工廠前方空地之鐵籬安全設備之一部；準此，被告自該
    怪手機械停置處攀爬翻越進入告訴人工廠區域之空地，並徒
    手竊取告訴人擺放該處之鐵板，惟未及竊得該鐵板之際，即
    因被告腳部不慎被鐵板壓傷，乃偕同共犯陳彥文自現場離去
    ，而竊盜未遂等事實，自係該當於翻越安全設備竊盜未遂罪
    之要件。本件起訴書原即詳細敘明被告有首開攀爬翻越鐵皮
    圍籬與重型機具後，進入上述地點竊取鐵板而未遂等犯罪事
    實，然於所犯法條部分，則指陳被告係涉犯刑法第28條及同
    法第320 條第3 項、第1 項之共同竊盜未遂罪嫌，容或誤會
    ；惟如前所述，其基本社會事實仍屬相同，且據公訴人於本
    院審理期日闡述以：「原本起訴犯罪事實沒有變更，就論罪
    法條變更為刑法第321 條第2 項及同條第1 項第2 款之加重
    竊盜未遂。」等語，並為被告就如上變更起訴法條事項，當
    庭表示無意見一情（以上，均參本院100 年1 月24日審判筆
    錄第3 頁），本院爰在同一起訴事實範圍內，變更檢察官起
    訴所引應適用法條而為審判。
四、另查被告周宏明行為後，刑法第321 條規定業於100 年1 月
    26日修正公布，自同年月28日生效；而關於翻越安全設備竊
    盜，修正前刑法第321 條第1 項之法定刑原為「6 月以上、
    5 年以下有期徒刑」，修正後之法定刑則為「6 月以上、5
    年以下有期徒刑，得併科新臺幣10萬元以下罰金」，比較修
    正前後之規定，修正後增訂罰金刑之併科，對被告已非有利
    ，依刑法第2 條第1 項前段，應適用其行為時即修正前刑法
    第321 條規定。
五、綜據前揭論旨，核被告周宏明與成年之共犯陳彥文間，基於
    意圖為自己不法所有之犯意聯繫，由陳彥文擔負把風行為，
    被告則攀爬翻越鐵籬及怪手機具共同組構之安全設備後進入
    該處，並徒手竊取鐵板，惟並未竊獲任何物品，核其所為，
    係共同犯修正前刑法第321 條第2 項、第1 項第2 款之翻越
    安全設備竊盜未遂罪；被告與陳彥文間，就如上所犯罪名，
    既有犯意聯繫兼及竊盜犯罪行為之相互分擔、實行，自均為
    共同正犯。又被告於攀爬翻越首開地點之安全設備，並著手
    實行竊取鐵板，然終未竊得該物件，為未遂犯，依法減輕其
    刑。爰審酌被告有因另犯妨害性自主案，經本院判處有期徒
    刑2 年，緩刑5 年確定（參本院100 年1 月24日言詞辯論終
    結期日查得之臺灣高等法院被告前案紀錄表），現仍在緩刑
    期內，仍不知惕勵自省，循遵法令規範，僅因貪取私利，率
    爾違犯如上共同加重竊盜未遂罪，其行為應予訾議，並審究
    被告為高中畢業之智識程度（參偵卷第4 頁之警詢筆錄記載
    ），其係攀爬翻越安全設備且徒手竊取鐵板，然因不慎致傷
    ，始離去現場，並未竊得任何財物，告訴人方未受有財產上
    損害，兼衡酌被告於犯罪後矢口否認犯行，且執憑首開情詞
    置辯，圖求卸免己責，復於本院審理時，猶恣意陳稱：一年
    可不可以用錢來換，分期慢慢還等厥詞（參本院100 年1 月
    24日審判筆錄第11頁），足認其心性違拗，漠視法紀，態度
    顯屬不佳，暨綜合本案具體顯現全情等一切情狀，酌情判處
    如主文所示刑期，以資警惕。
據上論斷，應依刑事訴訟法第284 條之1 、第300 條、第299 條
第1 項前段，刑法第2 條第1 項前段、第28條、第25條、100 年
1 月28日修正公布施行前之刑法第321 條第2 項、第1 項第2 款
，判決如主文。
本案由檢察官江祐丞提起公訴，經檢察官陳怡親到庭執行職務。
中    華    民    國   100    年    2     月    16    日
                       刑事第2 庭法  官   黎錦福
上列正本證明與原本無異。
如不服本判決，應於判決送達後10日內敘明上訴理由，向本院提
出上訴狀（須附繕本），上訴於臺灣高等法院。
                                 書記官   蔡麗春
中    華    民    國   100    年    2     月    16    日
附錄本案論罪科刑法條全文：
100 年1 月28日修正公布施行前之中華民國刑法第321 條
（加重竊盜罪）
犯竊盜罪而有左列情形之一者，處6 月以上、5 年以下有期徒刑
：
一、於夜間侵入住宅或有人居住之建築物、船艦或隱匿其內而犯
    之者。
二、毀越門扇、牆垣或其他安全設備而犯之者。
三、攜帶兇器而犯之者。
四、結夥三人以上而犯之者。
五、乘火災、水災或其他災害之際而犯之者。
六、在車站或埠頭而犯之者。
前項之未遂犯罰之。